ACORDAO-COMPLETO-2579380

ACÓRDÃO 452/2023 ATA 10/2023 - PLENÁRIO

VISTOS, relatados e discutidos estes autos de embargos de declaração opostos pela Empresa Industrial e Técnica (EIT) contra o Acórdão 2624/2022-TCU-Plenário:
ACORDAM os Ministros do Tribunal de Contas da União, reunidos em sessão do Plenário, ante as razões expostas pelo Relator e com fundamento nos arts. 32, inciso I, e 34, da Lei 8.443/1992, c/c o art. 287, do Regimento Interno do TCU, em:
9.1. conhecer dos embargos de declaração, para, no mérito, rejeitá-los.

Trata-se de embargos de declaração opostos pela Empresa Industrial e Técnica (EIT) contra o acórdão 2.624/2022Plenário

Entidades/órgãos do Governo do Estado do Amazonas.

3. Interessados/Responsáveis/Recorrentes:
3.1. Interessado: Governo do Estado do Amazonas.
3.2. Responsáveis: Armínio José Martins Prestes (XXX.150.512-XX); Construtora Queiroz Galvão S.A. (33.412.792/0004-03); Dea Selma Portilho da Silva (XXX.964.302-XX); Eit Empresa Industrial Técnica Sa (08.402.620/0001-69); Manoel Inácio da Silva (XXX.744.542-XX); Milton Massao Kakuno (XXX.843.519-XX).
3.3. Recorrente: Construtora Queiroz Galvão S.A. (33.412.792/0004-03).

13.1. Ministros presentes: Bruno Dantas (Presidente), Walton Alencar Rodrigues (Relator), Benjamin Zymler, Aroldo Cedraz, Antonio Anastasia e Jhonatan de Jesus.
13.2. Ministros-Substitutos convocados: Augusto Sherman Cavalcanti e Marcos Bemquerer Costa.
13.3. Ministro-Substituto presente: Weder de Oliveira.

EIT EMPRESA INDUSTRIAL TECNICA SA (EM RECUPERAÇÃO JUDICIAL)

WALTON ALENCAR RODRIGUES

Ministro Walton Alencar Rodrigues.

Trata-se de embargos de declaração opostos pela Empresa Industrial e Técnica (EIT) contra o Acórdão 2624/2022-TCU-Plenário, exarada nos seguintes termos:
VISTOS, relatados e discutidos estes autos de embargos de declaração opostos por Construtora Queiroz Galvão S.A. (CQG) contra o Acórdão 2946/2021-TCU-Plenário, que julgou recurso de reconsideração;
ACORDAM os Ministros do Tribunal de Contas da União, reunidos em sessão do Plenário, diante das razões expostas pelo relator e com fundamento nos artigos 32, inciso II, e 34 da Lei 8.443/1992, em:
9.1. conhecer e acolher parcialmente os embargos de declaração opostos por Construtora Queiroz Galvão, com vistas a integrar a decisão embargada, mantidos os exatos termos da parte dispositiva;
9.2. tornar insubsistente o Acórdão 382/2022-TCU-Plenário por ter havido falha no procedimento de sorteio de relatoria;
9.3. rejeitar o pleito de antecipação do pagamento do débito de forma parcelada e sem incidência de juros de mora e correção monetária;
9.4. dar ciência desta deliberação à embargante.
 Segundo a embargante, a decisão desta Corte de Contas incorreu em omissão, ao deixar de analisar os elementos adicionais apresentados pela então embargante (Construtora Queiroz Galvão S.A, atualmente denominada Álya Construtora S.A.) , relacionados à incidência da prescrição quinquenal e da intercorrente, à luz da recente Resolução-TCU 344/2022.
Pelos motivos expostos nos aclaratórios, requer o reconhecimento da prescrição e consequente arquivamento dos autos.

Gilberto Mendes Calasans Gomes (43.391/OAB-DF); Paula Ângela Valério de Oliveira (1024/OAB-AM), Antônio Henrique Medeiros Coutinho (34.308/OAB-DF) e Arthur Lima Guedes (18.073/OAB-DF).

Subprocurador-Geral Paulo Soares Bugarin.

EMBARGOS DE DECLARAÇÃO. SUPOSTA OMISSÃO NA ANÁLISE DE ELEMENTOS RELACIONADOS À PRESCRIÇÃO. CONHECIMENTO. AUSÊNCIA DE OMISSÃO. REJEIÇÃO DOS EMBARGOS.

TOMADA DE CONTAS ESPECIAL (TCE)

Unidade de Auditoria Especializada em Infraestrutura Rodoviária e de Aviação Civil (AudRodoviaAviação).

Trata-se de embargos de declaração opostos pela Empresa Industrial e Técnica (EIT) contra o Acórdão 2624/2022-TCU-Plenário.
Por meio do acórdão embargado, este colegiado apreciou embargos de declaração da Construtora Queiroz Galvão S.A. (CQG) , atualmente denominada Álya Construtora S.A., contra o Acórdão 2946/2021-TCU-Plenário, da minha relatoria, no âmbito do qual foram julgados e não providos os recursos de reconsideração interpostos por ambas as empresas e por Milton Massao Kakuno, contra o Acórdão 2849/2010-TCU-Plenário.
Segundo a embargante, a decisão ora atacada incorreu em omissão, ao deixar de analisar os elementos adicionais apresentados pela então embargante (CQG) , relacionados à incidência da prescrição, à luz da recente Resolução-TCU 344/2022.
Conheço dos embargos, por atenderem os requisitos atinentes à espécie.
No voto que fundamentou o Acórdão 2624/2022-TCU-Plenário, deixei assente: 
Por fim, após o processo estar pautado na sessão de 30/11/2022, a recorrente aditivou os embargos arguindo que houve a prescrição à luz da Resolução - TCU 344, de 11/10/2022. Como a presente análise se restringe a buscar sanar os supostos vícios identificados nos embargos opostos em 28/1/2022, antes mesmo da novel resolução, cabe à recorrente utilizar a medida recursal adequada a esse pleito.
Não houve, portanto, a omissão apontada pela empresa EIT, razão pela qual rejeito os presentes embargos.
Cabe ressaltar a existência, nos autos, de recursos de revisão contra o acórdão 2946/2021, pendentes de sorteio de relator.
Destarte, voto no sentido de que o Tribunal acolha a minuta de acórdão que submeto à deliberação deste Colegiado.
TCU, Sala das Sessões, em 15 de março de 2023.
WALTON ALENCAR RODRIGUES 
Relator